臺灣新竹地方法院刑事判決　　　　　　　　　　　　　九十一年度易字第三三六號
　　公　訴　人　臺灣新竹地方法院檢察署檢察官
　　被　　　告　甲○○
右列被告因違反毒品危害防制條例案件，經檢察官提起公訴（九十一年度毒偵字第二
三一、二七八號），本院判決如左：
    主  文
本件免訴。
      理  由
一、公訴意旨略稱：被告甲○○前因竊盜案件，經法院判處有期徒刑十月確定，於民
    國八十九年三月十四日執行完畢。又因施用毒品案件，經本院裁定送觀察勒戒後
    ，認為無繼續施用毒品傾向，而由臺灣新竹地方法院檢察署檢察官以八十七年度
    偵字第四○○八號為不起訴處分確定；嗣被告再犯施用毒品案件，經本院裁定送
    觀察勒戒後，有繼續施用毒品之傾向，再經本院裁定令入戒治處所強制戒治一年
    ，因屆滿三月且成效評定為合格，乃再經本院裁定停止戒治，所餘戒治期間，付
    保護管束，迄保護管束期間屆滿止，未被撤銷停止戒治，故其施用毒品之二犯犯
    行，雖經本院判處有期徒刑六月確定，仍經聲請法院裁定免其刑之執行獲准確定
    ；詎其又因施用第二級毒品案件，經本院裁定令入戒治處所強制戒治一年，自八
    十九年十月十二日起送至臺灣新竹戒治所強制戒治，嗣因屆滿三月且成效評定為
    合格，乃再經本院裁定停止戒治，所餘戒治期間，付保護管束，而自九十年四月
    二十七日出所，迄九十年十月十一日保護管束期間始告屆滿，同時甲○○此施用
    第二級毒品之三犯犯行，亦經本院判處有期徒刑七月確定。惟甲○○在上開停止
    戒治付保護管束期間內之九十年八月十七日，又施用第二級毒品安非他命，由經
    臺灣新竹地方法院檢察署檢察官以九十年度毒偵字第一七二二號提起公訴，本院
    於九十一年一月三十日以九十年度易字第一○三五號判決，判處有期徒刑八月確
    定；詎被告甲○○復基於概括犯意，自九十年十一月三十日十二時三十分許回溯
    九十六小時內之某時起，至九十年十二月十九日二十時四十分許回溯九十六小時
    內之某時止，連續施用第二級毒品安非他命，為警於九十年十一月三十日、九十
    年十二月二十日通知到案驗尿查獲。因認為被告甲○○涉有毒品危害防制條例第
    十條第一項之施用第二級毒品犯行等語。
二、按刑事訴訟法第三百零二條第一款規定，案件曾經判決確定者，應為免訴之判決
    ，係以同一案件，已經法院為實體上之確定判決，該被告應否受刑事制裁，既因
    前次判決而確定，不能更為其他有罪或無罪之實體上裁判。此項原則，關於實質
    上一罪或裁判上一罪，其一部事實已經判決確定者，對於構成一罪之其他部分，
    固亦均應適用，但此種情形，係因審判不可分之關係，在審理事實之法院，對於
    全部犯罪事實，依刑事訴訟法第二百六十七條規定，本應予以審判，故其確定判
    決之既判力，自應及於全部之犯罪事實；若在最後審理事實法院宣示判決後，始
    行發生之事實，既非該法院所得審判，即為該案判決之既判力所不能及，是既判
    力對於時間效力之範圍，應以最後審理事實法院之宣示判決日為判斷之標準。
三、經查被告甲○○曾因施用毒品案件，經依本院以八十七年度毒聲字第一四四號裁
    定送觀察、勒戒後，無繼續施用毒品之傾向，經新竹地檢署檢察官以八十七年度
    偵字第四００八號處分不起訴。嗣又因施用毒品案件，經依本院以八十七年度毒
    聲字第五八八號裁定送觀察、勒戒後，有繼續施用毒品之傾向，經本院以八十七
    年度毒聲字第一二一五號裁定令入戒治處所施以強制戒治一年，並另經本院竹東
    簡易庭以八十八年度竹東簡字第五號簡易判決判處有期徒刑六月，嗣因戒治屆滿
    三月且成效評定為合格，再經本院以八十八年度毒聲字第一三一一號裁定停止戒
    治，所餘戒治期間，付保護管束，迄保護管束期間屆滿止，未被撤銷停止戒治，
    故經本院以八十九年度聲字第八九號裁定免其刑之執行。惟其復因施用毒品案件
    ，經本院以八十九年毒聲字第一七六五號裁定令入戒治處所施以強制戒治，並另
    經本院以八十九年度易字第八五四號判決判處有期徒刑七月，嗣因戒治屆滿三月
    且成效評定為合格，再經本院以八十九年度毒聲字第二五八號裁定停止戒治，所
    餘戒治期間，付保護管束，保護管束期間自九十年四月二十七日起至九十年十月
    十一日止；其復於保護管束期間內之九十年八月十七日，施用第二級毒品安非他
    命，經本院於九十一年一月三十日以九十年度易字第一○三五號判決，判處有期
    徒刑八月確定在案等情，有本院刑事判決暨臺灣新竹地方法院檢察署刑案資料查
    註紀錄表、台灣高等法院被告全國前案紀錄表各一件在卷可按。
四、惟查本件公訴人係以被告甲○○基於概括之犯意，自九十年十一月三十日十二時
    三十分許回溯九十六小時內之某時起，至九十年十二月十九日二十時四十分許回
    溯九十六小時內之某時止，連續施用第二級毒品安非他命而提起公訴，核與前開
    本院九十年度易字第一○三五號被告甲○○違反毒品危害防制條例案件，其犯罪
    時間緊接、犯罪方法及手段亦均相同，且均係觸犯構成要件相同之罪名，被告甲
    ○○顯係基於概括犯意反覆實施，自形式以觀，具有連續犯之裁判上一罪關係。
    從而，被告所犯同一違反毒品危害防制條例案件，既經本院於九十一年一月三十
    日以九十年度易字第一○三五號判決確定在案，揆諸前開說明意旨，本件自應諭
    知免訴之判決。
據上論斷，應依刑事訴訟法第三百零二條第一款，判決如主文。
本案經檢察官吳金棟到庭執行職務。
中      華      民      國    九十一    年    五      月    二十一      日
                                      臺灣新竹地方法院刑事第二庭
                                          法  官   魏  瑞  紅
右正本證明與原本無異。
如不服本判決，應於判決送達後十日內向本院提出上訴狀( 應附繕本 )，上訴於
臺灣高等法院。
                                          書記官   陳  凰  榆
中      華      民      國    九十一    年    五      月    二十一      日
